# IPO过程中子公司小股东股权收购

提问人：cpazl1982 时间：2014-12-04 07:00:07
向各位老师请教一个问题：假设A公司要上市，有个子公司B，持有51%的股份，另外49%的股份为实际控制人持有，现在A的生产场地、机器设备和人员都是跟B在同一个厂区，设备和人员都是共用，这样的话是不是A必须把另外49%的股份收进来，如果要收进来，除了直接现金收购股权以外，是不是有其他更好的方法，比如说实际控制人将持有的B公司49%的股权作价增资A公司。

回答人：chenyiwei
对于发行人的实际控制人或高管等关联方同时为子公司少数股东的情况，可能造成发行人通过与该子公司之间不公允的关联交易向实际控制人或该关联方输送利益的情况，因此在申报前必须将这部分少数股权转给发行人。可以采用发行人现金购买或者股权增资等方式实现，具体可根据各方的具体情况，综合考虑税负等问题，形成操作方案。